臺灣高等法院臺中分院刑事判決　　　94年度交上易字第1145號
上　訴　人
即　被　告　甲○○
上列上訴人因過失傷害案件，不服臺灣臺中地方法院94年度交易
字第165號，中華民國94年7月19日第一審判決（起訴案號：臺灣
臺中地方法院檢察署93年度發查字第4390號），提起上訴，本院
判決如下：
　　主　　　文
上訴駁回。
甲○○緩刑貳年。
　　事實及理由
一、本案經本院審理結果，認第一審判決認事用法及量刑均無不
    當，應予維持，並引用第一審判決書記載之事實、證據及理
    由（如附件）。
二、上訴人即被告甲○○上訴意旨略以：(1)依道路安全規則第10
    2條第1項第2款規定，車輛行至無號誌之交岔路口，支線道
    車輛應暫停幹線道先行，本件撞擊地點已在其通過該交岔路
    口超過二分之一處，且係告訴人之機車撞擊被告自用小客車
    之右後保險桿，被告即將完成通過該路口之動作，顯見被告
    並未違反前開交通規則，臺中市區行車事故鑑定委員會鑑定
    報告，認被告未讓幹線道先行，為肇事主因，及原審亦為相
    同之認定，均有違誤。(2)被告於肇事後即向員警自首犯罪，
    且被告曾與告訴人商談和解事宜，因告訴人所要求賠償金額
    過高且不願由被告分期付款，被告無法一次給付，始未達成
    和解，並非被告拒絕和解，本件法定最高本刑為有期徒刑六
    月，原審仍判處被告有期徒刑三月，量刑過重云云。
三、經查：(1)本件被告所駕駛之自用小客車沿臺中市○○○街行
    駛，經大墩路與大墩四街交岔路口時，其駕駛之自用小客車
    後保險桿遭行駛在大墩路適經該處之告訴人機車撞及，業據
    被告及告訴人於警詢時供述明確，並有道路交通事故現場圖
    在卷足稽，告訴人行經該交岔路口時顯未減速慢行，雖為肇
    事原因，惟被告支線道車輛疏未讓幹線道車輛先行，同為肇
    事之原因，被告所辯未違反交通規則，尚無可信；(2)本件告
    訴人受有頭部外傷合併腦挫、急性創傷性蜘蛛膜下腔出血、
    頭皮撕裂傷，有診斷證明書可按，其所受傷勢非輕，被告且
    未賠償告訴人之損害，原審審酌上情，及被告自首本件犯罪
    等一切情狀，量處被告有期徒刑三月，如易科罰金，以佰
    元折算壹日，量刑尚屬妥適。被告以前揭情詞上訴，指摘原
    判決不當，尚非有理由，應予駁回。
四、查被告未曾受有期徒刑以上刑之宣告，有卷內前科表可查，
    且已與被告達成民事和解，有和解書在卷足憑，經此偵審教
    訓，應知警惕，諒無再犯之虞，本院認所宣告之刑，以暫不
    執行為適當，併諭知緩刑二年，以勵自新。
五、據上論斷，應依刑事訴訟法第373條、第368條，刑法第74條
    第1款，判決如主文。
本案經檢察官乙○○到庭執行職務。
中　　華　　民　　國　　94　　年　　11　　月　　17　　日
                刑事第十庭  審判長法　官　林　照　明
                                  法　官　唐　光　義
                                  法　官　林　清　鈞
上列正本證明與原本無異。
不得上訴。
                                  書記官　劉　恒　宏
中　　華　　民　　國　　94　　年　　11　　月　　23　　日
